【裁判字號】    97,易,141
【裁判日期】    970428
【裁判案由】    詐欺
【裁判全文】
臺灣臺北地方法院刑事判決               97年度易字第141號
公  訴  人  臺灣臺北地方法院檢察署檢察官
被      告  甲○○
上列被告因詐欺案件，經檢察官提起公訴（96年度偵字第23761
號）及移送併辦（臺灣高雄地方法院檢察署97年度偵字第4405號
、臺灣板橋地方法院檢察署97年度偵字第4748號），因被告於準
備程序為有罪陳述，經本院裁定適用簡式審判程序，判決如下：
    主  文
甲○○幫助意圖為自己不法之所有，以詐術使人將本人之物交付
，處有期徒刑參月，如易科罰金，以新台幣壹仟元折算壹日。
    事  實
一、甲○○明知提供金融帳戶提款卡及密碼予他人，可使他人藉
    取得之帳戶提款卡以遂行詐取財物之目的，竟基於幫助詐欺
    犯意，於民國96年9月2日前某時許，在臺北縣三重市○○路
    某真實姓名年籍不詳陳姓女子住處，將其申請之臺灣郵政股
    份有限公司三重郵局第00000000000000000號帳戶提款卡及
    密碼，交付真實姓名年籍不詳之成年男子，任由該男子所屬
    詐欺集團成員使用。嗣上揭詐欺集團成員，共同基於意圖為
    自己不法所有之犯意，於96年9月2日上午3時許，以電腦設
    備連結網際網路至雅虎奇摩拍賣網站，佯登販賣筆記型電腦
    之訊息，嗣丁○○於同年9月4日上網瀏覽該訊息後陷於錯誤
    ，依該詐欺集團成員之指示於同日上午10時52分許及11 時
    30分許，匯款新臺幣 (下同)2 萬元及15.800元至甲○○上
    開帳戶；同年9月3日上午11時24分許，在雅虎奇摩拍賣網站
    上，犯罪集團復以「jimmy00000000」帳號佯登販賣ACER 廠
    牌「TravelMate4720強效雙核黑鑽機」筆記型電腦商品之訊
    息，供不特定人競標購買，適丙○○於同日晚間10時30 分
    許，見上開訊息後不疑有他而下標購買，迨該詐騙集團成員
    寄發含有得標轉帳訊息之電子郵件及行動電話簡訊予丙○○
    ，致其陷於錯誤，而依指示於同年月5日下午1時5分許，以
    網路轉帳方式，將26.60 0元轉入甲○○所有之上開帳戶內
    ，未久即遭提領一空。另乙○○於96年9月4日在高雄縣大社
    鄉○○路184之3號居住處，上網標購相機，亦接獲該詐欺集
    團之通知，諉稱已得標，致乙○○陷於錯誤，依該集團之指
    示，於同日在高雄市楠梓郵局，匯轉8.520元之金額至甲○○所開設之前開帳戶內；嗣因丁○○、丙○○、乙○○遲未
    收到標得之商品始察覺受騙，因而報警循線查悉上情。
二、案經被害人丁○○、丙○○、乙○○分別訴請臺北市政府警
    察局松山分局報告臺灣臺北地方法院檢察署檢察官偵查起訴
    及臺灣高雄地方法院檢察署檢察官、臺灣板橋地方法院檢察
    署檢察官移送併辦。
    理  由
一、上揭事實訊據被告甲○○坦承不諱，核與告訴人丁○○、丙○○、乙○○於警詢、偵查中之陳述內容一致，並與證人戊○○於警詢時證述情節相符，復有雅虎奇摩拍賣網站拍賣得
    標通知電子郵件資料1紙、網頁畫面13紙、簡訊內容翻拍畫
    面照片2張、新光商業銀行自動櫃員機明細表、臺北富邦銀
    行匯款委託書、臺灣郵政股份有限公司三重郵局函附客戶基
    本資料、客戶歷史交易清單、郵政國內匯款執據各1紙等附
    卷可稽，堪證被告自白與事實相符，事證明確，被告犯行洵
    堪認定。
二、按刑法上之幫助犯，係對於犯罪與正犯有共同之認識，而以
    幫助之意思，對於正犯資以助力，但未參與實行犯罪之行為
    者而言。而前揭詐欺份子於取得被告之帳戶後詐騙得逞，係
    犯詐欺取財既遂罪。故核被告所為，係犯刑法第30 條第1項
    前段、第339條第1項、第3項之幫助詐欺取財既遂罪。被告
    係以幫助犯罪之不確定故意，參與詐欺構成要件以外之行為
    ，核屬詐欺取財犯行之幫助犯，應依刑法第30條第2項規定
    減輕其刑。臺灣高雄地方法院檢察署97年度偵字第4405號、
    臺灣板橋地方法院檢察署97年度偵字第4748號移送併案事實
    ，與本件臺灣臺北地方法院檢察署檢察官以96年度偵字第
    2376 1 號提起公訴之事實，有想像競合犯之裁判上一罪關
    係，為法律上同一案件，為起訴效力所及，本院自應依法審
    理。爰審酌被告交付帳戶供予他人使用，致被害人因受詐欺
    份子欺騙，匯款至被告帳戶，故被告犯行對於被害人之財產
    及社會正常交易秩序造成之損害非輕，並使犯罪之追查過程
    更趨複雜，惟考量被告坦承犯行，於犯罪後態度良好等一切
    情狀，量處如主文所示之刑，併宣告易科罰金之折算標準。
據上論斷，應依刑事訴訟法第273條之1第1項、第299條第1項前
段，刑法第30條第1項前段、第2項、第339條第1項、第41條第1
項前段，刑法施行法第1條之1，判決如主文。
本案經檢察官林禎瑩到庭執行職務。
中    華    民    國    97    年    4     月    28    日
                    刑事第十五庭  法  官  楊台清
上正本證明與原本無異。
如不服本判決，應於判決送達後10日內向本院提出上訴狀（應抄
附繕本）。告訴人或被害人如對於本判決不服者，應具備理由請
求檢察官上訴，其上訴期間之計算係以檢察官收受判決正本之日
期為準。
                                  書記官  陳麗津
中    華    民    國    97    年    4     月    28    日
附錄論罪科刑法條
中華民國刑法第339條
意圖為自己或第三人不法之所有，以詐術使人將本人或第三人之
物交付者，處 5 年以下有期徒刑、拘役或科或併科 1 千元以下
罰金。
以前項方法得財產上不法之利益或使第三人得之者，亦同。
前二項之未遂犯罰之。


司法院資訊處製作；財團法人民間司法改革基金會備份。
